【裁判字號】    99,交聲,431
【裁判日期】    990630
【裁判案由】    交管條例聲異
【裁判全文】
臺灣板橋地方法院交通事件裁定         99年度交聲字第431號
原處分機關  交通部公路總局臺北區監理所
異  議  人
即受處分人  甲○○
上列異議人因違反道路交通管理處罰條例案件，對於交通部公路
總局臺北區監理所九十九年一月二十五日北監自裁字裁四０─Ｃ
00000000號裁決書所為之處分（原舉發通知單號碼：北
縣警交大字第Ｃ00000000號），聲明異議，本院裁定如
下：
        主  文
異議駁回。
        理  由
一、原處分意旨略以：異議人即受處分人甲○○於民國九十九年
    一月二十五日凌晨零時四十分許，駕駛車號3305-YN 號自小
    貨車，行經臺北縣板橋市○○路○段一九四號前時，因酒駕
    經警方酒測值達0.47mg/l為經警掣單舉發，原處分機關乃依
    道路交通管理處罰條例第三十五條第一項第一款、第二十四
    條第一項第二款規定，裁處罰鍰新臺幣（下同）三萬四千五
    百元，吊扣駕駛執照十二個月，施以道安講習。
二、異議意旨略以：伊於九十九年一月二十四日於臺北縣板橋市
    ○○路上與朋友喝酒，而酒後就直接睡在伊的車上，後來是
    警察叫醒伊的，伊並無酒醉駕車等語。
三、按汽車駕駛人飲用酒類或其他類似物後其吐氣所含酒精濃度
    超過每公升0.25毫克或血液中酒精濃度超過百分之0.05以上
    者，不得駕車，道路交通安全規則第一百十四條第二款定有
    明文。次按汽車駕駛人，駕駛汽車經測試檢定有酒精濃度超
    過規定標準之情形者，處一萬五千元以上六萬元以下罰鍰，
    並當場移置保管該汽車及吊扣其駕駛執照一年，道路交通管
    理處罰條例第三十五條第一項第一款定有明文；且依同條例
    第二十四條第一項第二款規定，有上開違規之行為者，並應
    接受道路交通安全講習。
四、經查：異議人即受處分人之上開違規事實，業據證人即查獲
    員警侯金和於本院調查時結證明確，復為異議人所不爭執（
    詳本院九十九年三月二十四日訊問筆錄），是異議人上開違
    規事實，堪以認定。從而，本件異議人有駕車酒精濃度過量
    之違規行為，原處分機關依道路交通管理處罰條例第三十五
    條第一項第一款、第二十四條第一項第二款、違反道路交通
    管理事件統一裁罰基準及處理細則所訂之違反道路交通管理
    事件統一裁罰基準表之規定裁處罰鍰三萬四千五百元，並吊
    扣其駕駛執照十二個月，施以道安講習，核無違誤，本件受
    處分人之異議顯無理由，應予駁回。
據上論斷，應依道路交通案件處理辦理第十九條，裁定如主文。
中    華    民    國    99    年    6     月    30    日
                    交通法庭    法  官  李幼妃
以上正本證明與原本無異
如不服本裁定應於送達後5日內向本院提出抗告狀
                                書記官  廖貞音
中    華    民    國    99    年    6     月    30    日

司法院資訊處製作；財團法人民間司法改革基金會備份。
